臺灣彰化地方法院刑事判決　　　　　　　 94年度易字第638號
公　訴　人　台灣彰化地方法院檢察署檢察官
被　　　告　乙○○
　　　　　　　　　　　弄11號.
　　　　　　　　　　　23號
上列被告因竊盜案件，經檢察官提起公訴（94年度偵字第3330號
）及移送併案審理（94年度偵字第5030號），被告於準備程序期
日就被訴事實為有罪之陳述，經本院合議庭裁定由受命法官獨任
進行簡式審判程序，判決如下：
    主  文
乙○○連續攜帶兇器竊盜，累犯，處有期徒刑壹年；扣案之螺絲
起子壹支、棉質手套壹雙均沒收。
    事  實
一、乙○○前因竊盜案件於民國91年1 月30日經法院判處有期徒
    刑七月確定並執行完畢後，再因竊盜案件，經本院以91年度
    易字第346 號判決判處有期徒刑九月，並於92年4 月29日經
    臺灣高等法院臺中分院駁回上訴確定，甫於93年6 月6 日縮
    刑期滿執行完畢。詎由不思悔改，竟復基於意圖為自己不法
    所有之概括犯意，(1)先於94年4 月25日晚間某時，攜帶棉質
    手套1 雙及客觀上足以對他人之生命、身體造成危險，可供
    兇器使用之螺絲起子1 支，自彰化縣鹿港鎮○○里○○路○
    段80號未關閉之後門，進入甲○○所有，甫建築完成但尚無
    人居住之房屋，竊取甲○○所有之大門鋁門窗，並以前開螺
    絲起子將鋁門窗拆解成鋁板12支、站支4 支、橫料6 支及花
    格鋁紗網2 塊，得手後據為己有，並以車牌號碼TG6-339 號
    輕型機車載運離開現場；嗣隨即於翌日即26日凌晨1 時許，
    在彰化縣福興鄉○○村○○街52之28號前為警查獲，並在前
    揭機車置物箱內，扣得其所有，供其本件犯罪所用之螺絲起
    子1 支、棉質手套1 雙，而查獲上情；(2)復於94年6 月23日
    晚上11時許，在彰化縣秀水鄉義興村三塊巷82號旁路邊，徒
    手竊取張玉龍所有之鐵條約70公斤得手，嗣於翌日上午8 時
    許將前開竊得之物載往彰化縣福興鄉○○路○ 段「長易資源
    回收場」變賣時，為警查獲。
二、案經被害人甲○○、張玉龍訴由彰化縣警察局鹿港分局報請
    臺灣彰化地方法院檢察署檢察官偵查起訴及移送併案審理。
    理  由
一、被告乙○○於準備程序中，先就前揭犯罪事實為有罪之陳述
    ，且所犯係死刑、無期徒刑、最輕本刑為三年以上有期徒刑
    以外之罪，經本院合議庭依刑事訴訟法第273 條之1 第1 項
    之規定，裁定由法官一人獨任進行簡式審判程序，合先敘明
    。
二、上揭事實業據被告於本院審理時坦承不諱，核與證人即告訴
    人甲○○、張玉龍警詢時之證述、證人即鋁門窗業者羅登彬
    於警詢中、證人即查獲員警郭俊良於偵查中證述之情節相符
    ，復有贓物認領保管收據2 紙及現場照片9 張附卷可稽，並
    有螺絲起子1 支、棉質手套1 雙扣案足資佐證，足徵被告自
    白與事實相符，應堪採信。本件事證明確，被告犯行堪以認
    定。
三、按刑法第321 條第1 項第3 款之攜帶兇器竊盜罪，係以行為
    人攜帶兇器竊盜為其加重條件，此所謂兇器，其種類並無限
    制，凡客觀上足對人之生命、身體、安全構成威脅，具有危
    險性之兇器均屬之，且祇須行竊時攜帶此種具有危險性之兇
    器為已足，並不以攜帶之初有行兇之意圖為必要。螺絲起子
    為足以殺傷人生命、身體之器械，顯為具有危險性之兇器。
    最高法院79年台上字第5253號判例可資參照；次按所謂「住
    宅」乃供人居住之宅第，故夜間侵入住宅竊盜罪之「住宅」
    ，固不必行竊時有人在內，但須已有人實際遷入居住為條件
    ，僅將傢俱物品存放其內，定期整理清掃，尚難認係實際遷
    入居住（最高法院76年度台上字第3757號判決參照），查前
    開犯罪事實(1)甲○○所有之房屋，係一甫建築完成之空屋，
    業據告訴人甲○○供述明確，並有現場照片可參，則揆諸前
    開說明，該房屋即非「住宅」。是核被告所為如前開犯罪事
    實(1)所示之竊盜犯行，係犯刑法第321 條第1 項第3 款攜帶
    兇器竊盜罪；如前開犯罪事實(2)所示之竊盜犯行，係犯刑法
    第320 條第1 項普通竊盜罪。其先後二次竊盜、加重竊盜之
    犯行，時間緊接，所犯係犯罪基本構成要件相同之罪名，顯
    係基於概括犯意反覆為之，為連續犯，應依同法第56條之規
    定以攜帶兇器竊盜之一罪論，並加重其刑。前開犯罪事實(2)
    之竊盜犯行雖未據檢察官起訴，惟該部分竊盜犯行與檢察官
    起訴經本院論罪部分之犯行，有連續竊盜之裁判上一罪關係
    ，且經檢察官移送併案審理，本於審判不可分之原則，為起
    訴效力所及，本院自應併予審理，附此敘明。又查被告曾因
    竊盜案件，經本院以91年度易字第346 號判決判處有期徒刑
    九月，並於92年4 月29日經臺灣高等法院臺中分院駁回上訴
    確定，已於93年6 月6 日縮刑期滿執行完畢，有臺灣高等法
    院被告前案紀錄表1 份在卷足參，其受有期徒刑之執行完畢
    後，五年內再犯本件有期徒刑以上之罪，為累犯，應依法遞
    予加重其刑。爰審酌被告曾二次因竊盜案件經法院判刑確定
    ，且前甫因竊盜案件於93年6 月6 日入監執行完畢，竟於出
    監後復犯竊盜犯行，顯見被告守法觀念相當欠缺，惟其所竊
    取之財物價值非鉅，且於本院審理中已坦承犯行，犯後態度
    尚稱良好等一切情狀，量處如主文所示之刑，以示懲儆。扣
    案之螺絲起子1 支、棉質手套1 雙，均係被告所有，供其為
    犯罪事實(1)所示竊盜犯罪所用之物，業據被告供明在卷，爰
    依刑法第38條第1 項第2 款諭知沒收。
據上論斷，應依刑事訴訟法第273 條之1 第1 項、第299 條第1
項前段，刑法第56條、第321 條第1 項第3 款、第47條、第38條
第1 項第2 款，判決如主文。
本案經檢察官楊忠城到庭執行職務。
中　　華　　民　　國　　94　　年　　8 　　月　　8 　　日
                  刑事第一庭    法  官  吳永梁
以上正本證明與原本無異。
如不服本判決，應於判決送達後10日內，向本院提出上訴狀（須
附繕本）。
告訴人或被害人對於判決如有不服具備理由請求檢察官上訴者，
其上訴期間之計算係以檢察官收受判決正本之日期為準。
                                書記官  陳美敏
中　　華　　民　　國　　94　　年　　8　　月　　10 　　日
附錄本案論罪科刑法條全文
中華民國刑法第321 條
犯竊盜罪而有左列情形之一者，處六月以上、五年以下有期徒刑
：
一  於夜間侵入住宅或有人居住之建築物、船艦或隱匿其內而犯
    之者。
二  毀越門扇、牆垣或其他安全設備而犯之者。
三  攜帶兇器而犯之者。
四  結夥三人以上而犯之者。
五  乘火災、水災或其他災害之際而犯之者。
六  在車站或埠頭而犯之者。
前項之未遂犯罰之。
